【裁判字號】    98,易,1782
【裁判日期】    980715
【裁判案由】    竊盜
【裁判全文】
臺灣臺北地方法院刑事判決              98年度易字第1782號
公  訴  人  臺灣臺北地方法院檢察署檢察官
被      告  戊○○
                    )
上列被告因竊盜案件，經檢察官提起公訴（98年度偵字第14443
號），本院判決如下：
    主  文
戊○○犯竊盜罪，肆罪，均累犯，各處有期徒刑肆月，如易科罰
金，以新臺幣壹仟元折算壹日。應執行有期徒刑拾月，如易科罰
金，以新臺幣壹仟元折算壹日。
    事  實
一、戊○○前於民國95年間，因放火燒燬建物及住宅案件，經本
    院以95年度訴字第1829號判處有期徒刑1年確定，嗣因符合
    中華民國九十六年罪犯減刑條例所定減刑條件，經本院以96
    年度聲減字第292號裁定減為有期徒刑6月，如易科罰金以新
    臺幣（下同）1,000元折算1日確定在案，於96年7月16日縮
    刑期滿。詎其於上開有期徒刑執行完畢後，猶不知悔改，竟
    因缺乏代步工具，先後為下列4次竊盜犯行：
  (一)於98年6月12日上午9時許，在臺北市○○區○○路1段116巷
    20號前，丙○○所有停放在該處之車牌號碼633-EXF號三陽
    牌101C.C.紅色普通重型機車之機車鑰匙（編號A114）插在
    電門上未拔取，即臨時起意，基於意圖為自己不法所有之犯
    意，趁無人看管之際，徒手以該鑰匙發動機車引擎而竊取該
    輛機車得手，供己騎用。嗣因該機車汽油耗盡，而將之停放
    在臺北市○○區○○街426號前大安國小後門騎樓處，並將
    該機車鑰匙（編號A114）隨身攜帶。
  (二)於98年6月12日下午17時45分許，在臺北市○○區○○街426
    號前大安國小後門騎樓處，基於意圖為自己不法所有之犯意
    ，以其於98年4、5月間某日在不詳地點拾獲之鑰匙1支（侵
    占離本人所持有之物部分，未據起訴，應另行追訴），插入
    丁○○所有停放在該處之車牌號碼CIK-293號光陽牌124C.C.
    藍色普通重型機車之電門，啟動引擎後竊取該輛普通重型機
    車得手，供己騎用。嗣因該機車汽油耗盡，將之停放在臺北
    市○○區○○路1段60號仁愛國小側門旁。
  (三)復於98年6月14日凌晨4時30分許，在臺北市○○區○○路4
    段75號前紅磚人行道上，另基於意圖為自己不法所有之犯意
    ，以其上開拾獲之鑰匙1支，插入劉繼之所有、由乙○○使
    用停放在該處之車牌號碼BYO-011號光陽牌124C.C.銀色普通
    重型機車之電門，啟動引擎後竊取該輛普通重型機車得手，
    供己騎用。嗣因該機車汽油耗盡，而將之停放在臺北市大安
    區○○○路456巷24號前。
  (四)再於98年6月15日凌晨4時30分許，在臺北市○○區○○路4
    段75號前紅磚人行道上，另基於意圖為自己不法所有之犯意
    ，以其上開拾獲之鑰匙1支，插入甲○○所有、由陳信儒使
    用停放在該處之車牌號碼BHX-079號三陽牌124C.C.銀色普通
    重型機車之電門，啟動引擎後竊取該輛機車得手，供己騎用
    。嗣於同日凌晨5時許，戊○○騎乘竊得之車牌號碼BHX-079
     號普通重型機車，行經臺北市大安區○○○路○段236巷26
    號前，因形跡可疑，為警盤查而當場查獲，並扣得其竊得之
    上開丙○○所有車牌號碼633-EXF號普通重型機車鑰匙1支及
    供其竊盜上開另3部機飛所用之鑰匙1支，且循線起獲車牌號
    碼BYO-011號、CIK-293號普通重型機車（車牌號碼633-EXF
    號普通重型機車為臺北市政府警察局大安分局臥龍街派出所
    於986月14日上午9時30分先行尋獲，上開尋獲機車及633-EX
    F號機車鑰匙1支均已經各被害人領回）。
二、案經丙○○、丁○○、乙○○、甲○○分別訴由臺北市政府
    警察局移送臺灣臺北地方法院檢察署檢察官偵查起訴。
    理  由
一、上揭犯罪事實，業據被告戊○○迭於警詢、偵訊及本院審理
    時均坦承不諱，並經證人即告訴人丙○○、丁○○、乙○○
    、甲○○於警詢中各證述車輛失竊情節綦詳（見偵查卷第19
    至20頁、第21至22頁、第16至18頁、第14至15頁），經核與
    被告上開任意性自白相符，復有尋獲贓車地點現場照片12幀
    （見偵查卷第35至36頁、第40至41頁、第48至49頁）、車牌
    號碼633-EXF號機車鑰匙（編號114）照片3幀（見偵查卷第
    39頁、第44頁）、車籍查詢基本資料詳細畫面列印資料2紙
    （見偵查卷第37頁、第43頁）、車牌號碼BHX-079號、BYO-0
    11號、633-EXF號普通重型機車行車執照影本各1紙（見偵查
    卷第38頁、第42頁、第47頁）、失車唯讀案件基本資料1紙
    （見偵查卷第45頁）及臺北市政府警察局車輛尋獲電腦輸入
    單2紙（見偵查卷第46頁、第50頁）附卷可稽，並有被告竊
    盜車牌號碼CIK-293號、BYO-011號、BHX-079號等3部機車所
    用之鑰匙1支扣案可憑。又上開4部贓車分別已經各告訴人領
    回，有丙○○、丁○○、乙○○及甲○○分別立具之臺北市
    政府警察局大安分局物品發還領據（甲聯）各1紙附卷可按
    （見偵查卷第30頁、第31頁、29頁、第28頁）。以上事證明
    確，被告所為4次竊盜犯行堪予認定，應依法論科。
二、核被告4次所為，均係犯刑法第320條第1項竊盜罪。其所犯
    上開4次竊盜犯行，犯意各別，行為互異，侵害不同之被害
    人之法益，應予分論併罰。又被告前於95年間，因放火燒燬
    建物及住宅案件，經本院以95年度訴字第1829號判處有期徒
    刑1年確定，嗣因符合中華民國九十六年罪犯減刑條例所定
    減刑條件，經本院以96年度聲減字第292號裁定減為有期徒
    刑6月，如易科罰金以1,000元折算1日確定在案，於96年7月
    16日縮刑期滿執行完畢等情，有臺灣高等法院被告前案紀錄
    表在卷為憑，其前受有期徒刑執行完畢，於5年以內故意再
    犯本件有期徒刑以上之4罪，均為累犯，均依法加重其刑。
    爰審酌被告正值青年，不思以正當途徑賺取所需，因缺乏代
    步工具，即於4日內連續竊盜4部機車，實有不該；惟考量被
    告之犯罪手段係以拾獲之鑰匙行竊，行竊方式尚未具有強烈
    破壞性，且其竊取機車代步後即丟棄於路邊，所竊機車均已
    經告訴人領回而減輕損失，並參酌被告於犯罪後坦承全部犯
    行，深表悔意等一切情狀，分別量處如主文所示之刑。又依
    司法院釋字第662號解釋：「中華民國94年2月2日修正公布
    之現行刑法第41條第2項，關於數罪併罰，數宣告刑均得易
    科罰金，而定應執行刑之刑逾6個月者，排除適用同條第1項
    得易科罰金之規定部分，與憲法第23條規定有違，並與本院
    釋字第366號解釋意旨不符，應自本解釋公布之日起失其效
    力。」，故對於數罪併罰，數宣告刑均得易科罰金，而定應
    執行之刑超過6個月之案件，依司法院釋字第366號、第662
    號解釋意旨，仍得易科罰金，是本件上開4罪所宣告徒刑均
    得易科罰金，爰分別諭知易科罰金之折算標準，並定其應執
    行之刑為有期徒刑10月，如易科罰金，以1,000元折算1日。
    起訴檢察官就以上4罪，求為量處被告有期徒刑1年4月，經
    衡酌量刑之各事項，本院認求刑尚屬過重。檢察官於起訴書
    內，雖聲請本院對被告宣告強制工作，惟按竊盜犯贓物犯保
    安處分條例中之強制工作，旨在對嚴重職業性犯罪及欠缺正
    確工作觀念或無正常工作因而犯罪者，強制其從事勞動，學
    習一技之長及正確之謀生觀念，使其日後重返社會，能適應
    社會生活，然上開措施亦含社會隔離、拘束身體自由之性質
    ，其限制人民之權利，實與刑罰同，自應受比例原則之規範
    ，使保安處分之宣告，與行為人所為行為之嚴重性、行為人
    所表現之危險性，及對行為人未來行為之期待性相當（最高
    法院91年度臺上字第4625號判決意旨參照），而被告於本案
    發生前，雖曾於90年、92年間各有1次竊盜前科，但該兩案
    均只竊盜1次，有臺灣臺北地方法院檢察署90年度偵字第217
    35號、92年度偵字第19044號聲請簡易判決處刑書各1件及本
    院91年度簡字第259號、92年度簡字第3369號刑事簡易判決
    在卷可按，再被告本次竊盜與前次犯行業已間隔相當時日，
    且被告竊取之財物均為機車，係作為代步工具而非藉此變賣
    謀生，尚難認定被告有犯罪之習慣，況本院係判處被告應執
    行有期徒刑10月，應執行之刑未達1年，自無竊盜犯贓物犯
    保安處分條例之適用，爰不諭知被告應於刑之執行前入勞動
    處所強制工作。至為警查獲之鑰匙1支，雖係供被告竊取機
    車時所用之物，惟被告供稱非其所有，係其於98年4、5月間
    在不詳地點路邊所拾獲，自無從併予宣告沒收，併此敘明。
據上論斷，應依刑事訴訟法第284條之1、第299條第1項前段，刑
法第320條第1項、第47條第1項、第41條第1項前段、第51條第5
款，判決如主文。
本案經檢察官鄧巧羚到庭執行職務
中    華    民    國    98    年    7     月    15    日
                        刑事第十二庭  法  官  陳慧萍
以上正本證明與原本無異。
如不服本判決應於收受送達後10日內向本院提出上訴書狀，並應
敘述具體理由；其未敘述上訴理由者，應於上訴期間屆滿後20日
內向本院補提理由書（均須按他造當事人之人數附繕本）「切勿
逕送上級法院」。
                                      書記官  黃慧怡
中    華    民    國    98    年    7     月    15    日
附錄本案論罪科刑法條：
中華民國刑法第320條
（普通竊盜罪、竊佔罪）
意圖為自己或第三人不法之所有，而竊取他人之動產者，為竊盜
罪，處5年以下有期徒刑、拘役或500元以下罰金。
意圖為自己或第三人不法之利益，而竊佔他人之不動產者，依前
項之規定處斷。
前二項之未遂犯罰之。


司法院資訊處製作；財團法人民間司法改革基金會備份。
